最高法院刑事判決　　　　　　　　　　　　　　　九十三年度台上字第一六九二號
　　上　訴　人　甲○○
右上訴人因違反毒品危害防制條例案件，不服台灣高等法院台中分院中華民國九十二
年十二月三十一日第二審判決（九十二年度上訴字第二二０六號，起訴案號：台灣台
中地方法院檢察署九十二年度毒偵字第六０二號），提起上訴，本院判決如左：
    主  文
上訴駁回。
    理  由
一施用第一級毒品部分：
按刑事訴訟法第三百七十七條規定，上訴於第三審法院，非以判決違背法令為理由，
不得為之。是提起第三審上訴，應以原判決違背法令為理由，係屬法定要件。如果上
訴理由狀並未依據卷內訴訟資料，具體指摘原判決不適用何種法則或如何適用不當，
或所指摘原判決違法情事，顯與法律規定得為第三審上訴理由之違法情形，不相適合
時，均應認其上訴為違背法律上之程式，予以駁回。本件上訴意旨略稱：(一)、原判決
憑上訴人甲○○之自白及扣案第一級毒品海洛因而認定上訴人有施用第一級毒品之犯
行，然原審未調查上訴人被查獲時有無採取尿液檢驗，其結果如何？以憑判斷自白是
否與事實相符，有應於審判期日調查之證據未予調查之違法。(二)、上訴人於警訊時曾
供出所施用之毒品來源係向綽號「阿文」之盧明宗及綽號「阿安」之劉醇襄購買，並
檢舉張錦池有販賣毒品之犯行，警察機關是否因而破獲，因攸關有無毒品危害防制條
例第十七條得減輕其刑之適用，原判決未調查說明，亦有不當等語。
惟查原判決認定上訴人有原判決事實欄所記載之施用第一級毒品海洛因之犯行，係依
據上訴人於警訊及偵審中之供述，卷附台灣南投地方法院檢察署檢察官民國九十二年
五月十四日九十年度戒毒偵字第一三０、一三一、一三二號不起訴處分書、刑案查註
紀錄表、法務部調查局九十二年八月二十日調科壹字第九七０００二０七五號鑑定通
知書、扣案海洛因十八包等證據，予以綜合判斷，因而撤銷第一審關於上訴人施用第
一級毒品部分之判決，改判論處上訴人連續施用第一級毒品罪刑，已詳予說明其所憑
之證據及其認定之理由，所為論斷均有卷存資料可資覆按，從形式上觀察，並無所謂
違背法令之情形。按被告之自白固不得作為認定犯罪之唯一證據，而須以補強證據證
明其確與事實相符，然茲所謂之補強證據，並非以證明犯罪構成要件之全部事實為必
要，倘其得以佐證自白之犯罪非屬虛構，能予保障所自白事實之真實性，即已充分。
卷查上訴人於警訊乃至偵審中均坦承有本件施用第一級毒品之犯行，原判決依憑其自
白，並以查獲時上訴人所持有供施用之扣案十八包海洛因及卷內其他資料為佐證，因
認上訴人之自白與事實相符，而採為斷罪之資料，雖未再調取上訴人尿液檢驗之結果
，於法難認有違。又上訴人於警訊及偵查中雖曾供稱海洛因係向綽號「阿雄」、「阿
聰」、「周董」、「青勇」「宏哥」、「阿龍」等購買（偵查卷第二十五頁、八十五
頁背面），但均未具體供出販賣者之真實姓名、住所以供查證，卷內亦無因而查獲販
賣者之資料，原審未再就此為調查，難謂有應於審判期日調查之證據未予調查之情事
。上訴意旨徒憑己意，就原判決證據取捨及判斷證據證明力之職權行使，漫指原判決
關於此部分違法，難認係適法上訴第三審之理由，此部分上訴違背法律上之程式，應
予駁回。
二施用第二級毒品部分：
按刑事訴訟法第三百七十六條所列各罪之案件，經第二審判決者，不得上訴於第三審
法院，法有明文。本件上訴人施用第二級毒品部分，原審係依毒品危害防制條例第十
條第二項論處罪刑，核屬刑事訴訟法第三百七十六條第一款之案件。依首開說明，既
經第二審判決，自不得上訴於第三審法院，上訴人竟復提起上訴，顯為法所不許。
據上論結，應依刑事訴訟法第三百九十五條前段，判決如主文。
中　　　華　　　民　　　國　　九十三　　年　　　四　　　月　　　八　　　日
                              最高法院刑事第三庭
                                  審判長法官  董　明　霈
                                        法官  林　茂　雄
                                        法官  張　祺　祥
                                        法官  石　木　欽
                                        法官  郭　毓　洲
      右正本證明與原本無異
                                              書  記  官
中　　　華　　　民　　　國　　九十三　　年　　　四　　　月　　 十三 　　日
                                                                        Ｑ
